# 期后重大资产处置审批能否作为调整事项

提问人：shichengqi 时间：2022-03-16 08:09:51
请教陈版主，某上市公司在报表公开披露之前，对截至报表日的相关往来进行梳理，对于业务部门判断收不回来的应收款全额计提坏账准备、盘亏资产进行处理等。由于金额重大，该事项需要经过业务部、财务部门、董事会等进行审批。尽管发起审批的操作是在 1231 之后、 430 之前，但由于与该事项相关的判断截止日是 1231 ，是否也是可以作为调整事项？谢谢陈版主。

回答人：chenyiwei
对截至报表日的相关往来进行梳理，对于业务部门判断收不回来的应收款全额计提坏账准备、盘亏资产进行处理等，应调整报告年度的财务报表。虽然在资产负债表日后完成审批程序，但其所依据的均为资产负债表日已存在的事实，企业内部的决策程序不会改变这些事实；并且会计准则对这些资产损失和盘亏等本来就有及时处理的要求。如果企业对这些已发生的损失、盘亏等未能及时处理，反而说明其内控存在问题。